【裁判字號】    97,簡抗,4
【裁判日期】    970825
【裁判案由】    公共危險
【裁判全文】
臺灣桃園地方法院刑事裁定               97年度簡抗字第4號
抗  告  人
即  被  告  甲○○
上列抗告人即被告因公共危險案件，不服本院交通法庭中華民國
97 年6月5 日97年度壢交簡字第1170號裁定，提起抗告，本院裁
定如下：
    主  文
抗告駁回。
    理  由
一、原裁定意旨略以：按提起上訴，應自判決送達後10日內為之
    ，刑事訴訟法第349 條定有明文。本件抗告人即被告甲○○
    係於民國97年5 月2 日收受本院判決書之送達，有送達證書
    可查，乃抗告人遲至97年5 月30日始提起上訴，已逾10日之
    上訴期間，顯屬違背法律上之程式，應予駁回等語。
二、抗告意旨略以：抗告人因酒後駕車發生車禍，事後非常懊悔
    ，從今而後不再酒後駕車，懇請念在初犯，請求從輕量刑云
    云。
三、按提起上訴，應自判決送達後10日內為之，刑事訴訟法第34
    9 條定有明文。次按同法第362 條前段規定：原審法院認為
    上訴不合法律上之程式或法律上不應准許或其上訴權已經喪
    失者，應以裁定駁回之，且依同法第455 條之1 規定，上開
    規定於簡易判決之上訴程序亦有準用。再送達文書，除本章
    有特別規定外，準用民事訴訟法之規定，刑事訴訟法第62條
    亦有明定，而依民事訴訟法第137 條第1 項之規定，送達於
    住居所、事務所或營業所不獲會晤應受送達人者，得將文書
    付與有辨別事理能力之同居人或受僱人。
四、經查：本件抗告人即被告甲○○因公共危險案件，經原審於
    97年4 月25日判決後，原審法院業於同年5 月2 日將判決書
    正本送達抗告人位於桃園縣楊梅鎮○○路○ 段551 巷65弄10
    8 號、及119 號之住居所，因未獲會晤其本人，而將判決正
    本付與其同居之母黃玉妹受領，有送達證書2 紙（原審卷第
    9 、10頁）、抗告人全戶戶籍基本資料1 紙在卷可稽，而抗
    告人復無在監在押無法受領之情形，有臺灣高等法院被告前
    案紀錄表1 紙在卷可憑，是以上開送達自屬合法。爰應自該
    日之翌日（即5 月3 日）起算上訴期間，復因抗告人住居所
    係在原審法院所轄之桃園縣楊梅鎮範圍內，其向原審法院所
    為訴訟行為，加計在途期間1 日，故抗告人上訴期間應於97
    年5 月13日屆滿。惟查抗告人遲至同年5 月30日始向原審提
    起上訴，有卷附上訴狀其上之原審法院收狀章戳在卷可查（
    原審卷12頁），顯已逾越法定上訴期間，抗告人之上訴即屬
    違背法律上之程式，且無從補正，原審因而依刑事訴訟法第
    362 條前段之規定，裁定駁回抗告人之上訴，於法尚無違誤
    ，抗告人仍執上開意旨提起抗告，為無理由，應予駁回。
據上論斷，應依刑事訴訟法第412條前段，裁定如主文。
中    華    民    國    97    年    8     月    25    日
                  刑事第五庭  審判長法  官  潘政宏
                                    法  官  陳月雯
                                    法  官  楊晴翔
以上正本證明與原本無異。
如不服本裁定，應於送達後5 日內，向本院提出抗告狀。
                                    書記官   范升福
中    華    民    國    97    年    8     月    25    日


司法院資訊處製作；財團法人民間司法改革基金會備份。
